【裁判字號】    89,易,379
【裁判日期】    890928
【裁判案由】    傷害
【裁判全文】
臺灣基隆地方法院刑事判決                          八十九年度易字第三七九號
    公  訴  人  臺灣基隆地方法院檢察署檢察官
    被      告  甲○○
右列被告因傷害案件，經檢察官提起公訴 (八十九年度偵字第二二三二號），本院判
決如左：
    主  文
甲○○傷害人之身體，處拘役貳拾日，如易科罰金，以參佰元折算壹日，緩刑貳年。
    事  實
一、甲○○與乙○○為鄰居關係，於民國八十九年五月二十六日上午十一時許，二人
    因故在社區警衛室前發生口角，嗣後甲○○又前往乙○○位於基隆市○○街四九
    ○之一號四樓住處質問，二人又起爭執，甲○○即基於傷害人身體之犯意，出手
    抓傷並咬乙○○，致乙○○受有臉部、雙前臂多處○．一×○．二公分至四×三
    公分皮膚瘀腫 (含八處前臂破皮）。
二、案經被害人乙○○訴請臺灣基隆地方法院檢察署檢察官偵查起訴。
    理  由
一、訊據被告甲○○矢口否認右揭犯行，辯稱當時係告訴人先打被告，其始被迫自衛
    ，乃以手、腰撞及以口咬告訴人等語。惟查被告右揭犯罪事實業據告訴人乙○○
    指述甚明，並有驗傷單一紙在卷可稽，而被告亦自承當時曾以肢體衝撞及口咬告
    訴人，足見告訴人指述非無的放矢，至於被告所辯係告訴人先行動手毆打伊，惟
    當場在告訴人屋內之告訴人配偶江國材證稱未見事發經過，而被告亦無法提出任
    何證據足以認定告訴人亦對其身體實施任何侵害行為，且被告係主動至告訴人家
    中質問，而引起衝突，顯非單純告訴人片面對被告實施不法侵害，致被告不得不
    為防衛之行為，是被告所辯尚難採信，其犯罪之事證明確，犯行可堪認定。
二、核被告所為，係犯刑法第二百七十七條第一項之傷害罪。爰審酌被告之品行、犯
    罪之動機、目的、手段、犯罪時所受之刺激、被害人所受傷害程度及被告犯罪後
    之態度等一切情狀，量處如主文所示之刑，並諭知易科罰金之折算標準。又查被
    告未曾受有期徒刑以上刑之宣告，有臺灣基隆地方法院檢察署刑案資料查註紀錄
    表在卷可參，其僅因細故發生口角因一時氣憤難忍而觸法，情節並非嚴重，且已
    有身孕，即將臨盆，經此刑之宣告應能知所警惕而無再犯之虞，本院因認所宣告
    之刑以暫不執行為當，爰併予宣告緩刑二年，以啟自新。
三、據上論斷，應依刑事訴訟法第二百九十九條第一項前段、刑法第二百七十七條第
    一項、第四十一條、第七十四條第一款，罰金罰鍰提高標準條例第一條前段、第
    二條，判決如主文。
本案經檢察官周啟勇到庭執行職務。
中    華    民    國      八十九    年        九      月    二十八      日
                                      臺灣基隆地方法院刑事第二庭
                                          法  官  黃  麟  倫
右正本證明與原本無異。
對於本件判決如有不服，應於收受送達後十日內，向本院提出上訴書狀，上訴於臺灣
高等法院，並按他造當事人之人數附具繕本。
                                          書記官  李  建  霆
中    華    民    國      八十九    年        九      月    二十八      日
附錄本案論罪科刑法條全文
刑法第二百七十七條第一項：
傷害人之身體或健康者，處三年以下有期徒刑、拘役或一仟元以下罰金。


司法院資訊處製作；財團法人民間司法改革基金會備份。
